Andres Escala

Desarrollador web



Perfil

Email

andres.escala.344@gmail.com

Teléfono

+52 5545464585

Habilidades

HTML5, CSS3 y **Javascript**

Frameworks: Nodejs,

EJS, Reactis

Manejo de Git y Github

Base de datos SQL Server, MySQL y MongoDB

Linux - Ubuntu y CentOS 7

WebApps deployment on Netlify, GitHub Pages, and Azure

C#, .Net y ASP .Net



Software

Microsoft Office



Idiomas

Español (nativo)

Inglés: B2

Desarrollador Full Stack y estudiante de 10mo semestre de ingeniería telemática, con 2 años de experiencia en el desarrollo de aplicaciones web y de APIs RESTFULL en .NET (2+ año), Node.js y Express.js (2 años); 1 año de experiencia en desarrollo de aplicaciones frontend con React.js. Experiencia de 2 años en el manejo de bases de datos SQL Server y MongoDB.

LinkedIn: https://www.linkedin.com/in/escalandres/ GitHub repository: https://github.com/escalandres Portfolio: https://escalandres-portfolio.vercel.app/

Experiencia laboral

2024-08

Pasante GenO

- actualmente

Oracle, Ciudad de México

- · Generar proyectos de innovación
- Participación en proyectos de impacto social

2022-11

Desarrollador web

- 2024-08

Info100 S.A de C.V. Ciudad de México

- Desarrollo de aplicaciones web con ASP.NET Framework 4.6, .NET Core 6 and 8, JavaScript, ¡Query, Ajax y Bootstrap.
- Mantenimiento de aplicaciones de escritorio con .NET Framework 4.6 y Visual Basic.
- Administración de servidores linux con CentOS 7.
- Desarrollo de API con .NET y SQL Server.

2022-08

Pasante

- 2022-10

New Ventures, Ciudad de México

- Desarrollo de un sistema de administración en ClickUp.
- Desarrollo de un sitio web con HTML5, CSS3 y WordPress

Educación

2020-01

Telemática, Ingeniería en Telemática

- actualmente

Instituto Politécnico Nacional, Ciudad de México

Proyectos

2022-11

Desarrollador web

- 2023-10

PLD WEB

App para la prevención del lavado de dinero en empresas de microfinanzas; desarrollada con ASP.NET Framework, Bootstrap 4 y SQL Server

2023-11

Desarrollador web

- 2024-07

API CONDUSEF

Aplicación web para facilitar el ingreso de reportes de quejas y aclaraciones de la entidad financiera CONDUSEF

2023-07

MyYT_Downloader

- 2023-08

Una aplicación de escritorio para descargar videos de YouTube desarrollada con Node.js, Express.js, Electron.js, HTML5, CSS3 y Bootstrap 5. Disponible: https://github.com/escalandres/myyt-downloader

Certificados

2022-02

Microsoft Certified: Azure Fundamentals